Minutes et répertoires du notaire Auguste Henri CHATELAIN, 23 juin 1836 - décembre 1861 (étude XV)
Archives nationales
- Minutes de Auguste Henri CHATELAIN, 11 mai 1836 - 16 octobre 1880; MC/ET/XV/1867 - MC/ET/XV/2363
  - Minutes. 1851, octobre, octobre 1851; MC/ET/XV/2100
    - Quittance aux consignations, paiements de créances sur vente de 7 portions de terrain, 27115f, Saint-Mande (Val-de-Marne) Grande-rue, 48., 8 octobre 1851; MC/ET/XV/2100
      Domicile: Paris (Paris) rue Neuve du Luxembourg, 48.
      Nom, qualité: (Mme ou Mlle) Kerbriand-Postic, Fanny.
      Domicile: Saint-Mande (Val-de-Marne) Grande-rue, 48.
      Relations: séparé(e) de bien par justice de l'intervenant 7.
      Nom, qualité: (M.) Allard, Pierre Nicolas.
      Domicile: Saint-Mande (Val-de-Marne) Grande-rue, 41.
      Nom, qualité: (M.) Franckaert, Jean Louis Ernest.
      Domicile: Paris (Paris) rue de la Chaussée-d'Antin, 8.
    - Mariage., 8 octobre 1851; MC/ET/XV/2100
      Profession: officier superieur (ancien).
      Nom, qualité: (Mme ou Mlle) Capell, Horatia.
      Domicile: Paris (Paris) rue de Runfort, 2.
      Nom, qualité: (M.) Capell, Jean Thomas.
    - Decharge, reliquat actif net successoral, 1028f., 8 octobre 1851; MC/ET/XV/2100
      Nom, qualité: (Mme ou Mlle) Foulon, Marie Jeanne.
      Domicile: Santeny (Val-de-Marne).
      Relations: veuve de l'intervenant 2, héritier de l'intervenant 8.
      Nom, qualité: (M.) Legrand, Pierre.
      Nom, qualité: (M.) Duditlieux, Jean.
      Profession: manoeuvre, Santeny (Val-de-Marne).
      Nom, qualité: (Mme ou Mlle) Duditlieux, Louise Madeleine.
      Domicile: Paris (Paris) rue Labruyere, 20.
      Relations: veuve de l'intervenant 5, héritier de l'intervenant 8.
      Nom, qualité: (M.) Dagron, Jean Louis.
      Nom, qualité: (Mme ou Mlle) Duditlieux, Louise Genevieve Augustine.
      Domicile: Paris (Paris) rue du Faubourg-Poissonniere, 66.
      Relations: épouse de l'intervenant 7, héritier de l'intervenant 8.
      Nom, qualité: (M.) Briard, Louis Armand.
      Nom, qualité: (Mme ou Mlle) Lecante, Marie Jeanne.
      Domicile: Paris (Paris) rue Neuve-des Mathurins, 37.
      Nom, qualité: (M.) Champfel, Paul.
    - Succession, inventaire apres décès., 9 octobre 1851; MC/ET/XV/2100
      Nom, qualité: (Mme ou Mlle) Hertout, Aimee Josephine.
    - Succession, inventaire apres décès., 9 octobre 1851; MC/ET/XV/2100
      Nom, qualité: (Mme ou Mlle) Abriat, Antoinette.
      Domicile: Paris (Paris) rue de Sevres, 37.
      Nom, qualité: (M.) Coupson, Pierre.
    - Quittance aux consignations, paiement de créances sur vente de maison, 8211f sur 20850f, Paris (Paris) rue de Chartes-du-Roule, 21., 10 octobre 1851; MC/ET/XV/2100
      Nom, qualité: (M.) Bonneaut, Louis Joseph Auguste Hippolyte.
      Profession: mecanicien, Montmartre (Paris).
      Domicile: Montmartre (Paris) Chaussée de Cligancourt.
      Nom, qualité: (M.) Delvigne, Henri Gustave.
      Domicile: Paris (Paris) rue du Bouloi, 24.
      Nom, qualité: (M.) Hermann.
    - Quittance aux consignations, paiement de créances sur expropriation de terrain (2), 7924f sur 17265f, Paris (Paris) rue de la Chapelle, rue du Faubourg-St-Denis, 292., 10 octobre 1851; MC/ET/XV/2100
      Nom, qualité: (Mme ou Mlle) Bonniere, Caroline.
      Nom, qualité: (M.) Donnet, Jacques Francois.
      Nom, qualité: (M.) Delamarre-Hemard.
    - Reconnaissance, droits de l'etat sur 6 ouvertures donnant sur le jardin de l'hotel de cluny, Paris (Paris) rue des Noyers, 65., 10 octobre 1851; MC/ET/XV/2100
      Nom, qualité: (M.) Labbe, Andre Pierre.
      Domicile: Paris (Paris) rue Neuve-St-Augustin, 6.
    - Procuration acte, perception de sommes dues pour fourniture de bois à la marine francaise., 10 octobre 1851; MC/ET/XV/2100
      Nom, qualité: (M.) Swift, William Cole Nye.
      Profession: négociant, Newbedford (etats-unis (les)).
      Domicile: Newbedford (etats-unis).
    - Quittance aux consignations, paiement de créances sur expropriation d'immeuble, 31129f sur 51472f, Paris (Paris) rue de Rohan, 14., 11 octobre 1851; MC/ET/XV/2100
      Nom, qualité: (M.) Tarbe, Louis Hardouin Prosper.
      Domicile: Paris (Paris) rue de la Ferme-des-Mathurins, 26.
      Nom, qualité: (M.) Langlois, Joseph Adolphe.
      Domicile: Paris (Paris) rue de Chabrol, 31.
    - Quittance aux consignations, paiement de créances sur vente de maison, 2374f sur 10097f, Paris (Paris) quai de Jemmapes, 230bis., 15 octobre 1851; MC/ET/XV/2100
      Nom, qualité: (M.) Druet, Achille Jean Francois.
      Profession: eleve de l'ecole militaire de saint-cyr.
      Domicile: Paris (Paris) rue du Faubourg-St-Martin, 267.
    - Quittance aux consignations, paiement de créances sur vente de maison, 6307f sur 10097f, Paris (Paris) quai de Jemmapes, 230bis., 15 octobre 1851; MC/ET/XV/2100
      Nom, qualité: (M.) Becker, Jean.
      Profession: palfrenier, Paris.
      Domicile: Paris (Paris) rue Duphot, 10.
    - Succession, requisition, certificat d'inscription de rente etat 5%, 39f., 16 octobre 1851; MC/ET/XV/2100
    - Quittance aux consignations, paiement de créances sur loyers, 2148f, Paris (Paris) rue Pierre-Lelong, 3., 16 octobre 1851; MC/ET/XV/2100
      Nom, qualité: (M.) Segur de, Paul Charles Louis Philippe.
      Domicile: Paris (Paris) rue de la Pepiniere, 100.
      Nom, qualité: (M.) Ponthus, Humbert.
      Domicile: Paris (Paris) rue du Nord, 15.
      Nom, qualité: (Mme ou Mlle) Joubert, Claudine Clementine.
      Relations: veuve de l'intervenant 5, locataire l'intervenant 02.
      Nom, qualité: (M.) Dureuil, Lazare.
    - Quittance aux consignations, paiement de frais de justice sur vente dhotel, 3764f sur 280064f, Paris (Paris) rue de la Ville-l'Eveque, 16., 16 octobre 1851; MC/ET/XV/2100
      Nom, qualité: (M.) Maes, Constant Simon.
      Domicile: Paris (Paris) rue de Grammont, 12.
      Nom, qualité: (M.) Boistouzet d'Ormenaus.
      Nom, qualité: (Mme ou Mlle) Schaffer.
    - Quittance aux consignations, paiement de créances sur expropriation de maison, 40734f, Paris (Paris) rue du Musee, 9., 16 octobre 1851; MC/ET/XV/2100
      Nom, qualité: (M.) Guillemot, Louis Joseph.
      Profession: tailleur de cristaux, Paris.
      Domicile: Paris (Paris) rue de la Grande-Truanderie, 54.
      Nom, qualité: (Mme ou Mlle) Cornsailles de Chalancourt, Felicite Ernestine.
      Domicile: Paris (Paris) rue du Dauphin, 8.
      Nom, qualité: (Mme ou Mlle) Marchery, Louise Adelaide.
      Domicile: Paris (Paris) rue de la Madeleine, 20.
      Relations: veuve de l'intervenant 4, créancier(e) de l'intervenant 6.
      Nom, qualité: (M.) Alboussiere D', Antoine.
      Nom, qualité: (M.) Yvonnet, Alphonse.
      Domicile: Paris (Paris) rue Neuve-des-Petits-Champs, 29.
      Nom, qualité: (M.) Lauverjat de, Leon.
      Domicile: Bougival (Yvelines).
      Relations: acheteur de l'intervenant 6
    - Procuration acte, representation à conseil de famille., 16 octobre 1851; MC/ET/XV/2100
      Nom, qualité: (M.) Terrien, Alexandre Theophile.
      Domicile: Paris (Paris) rue Meslay, 22.
      Nom, qualité: (M.) Laurent, Emile.
      Domicile: Paris (Paris) rue Saint-Denis, 225
    - Obligation, emprunt, 50000f., 17 octobre 1851; MC/ET/XV/2100
      Nom, qualité: (Mme ou Mlle) Caron, Emilie Victoire.
      Domicile: Paris (Paris) rue de Clery, 23.
      Nom, qualité: (M.) Watin, Jean Pierre Zozine.
      Nom, qualité: (M.) Dumez, Alphonse Pierre Marie Mathieu.
      Profession: propriétaire, maitre des requetes au conseil d'etat (ancien).
      Domicile: Paris (Paris) rue du Bac, 32
    - Quittance aux consignations, paiement de créances sur vente de maison et dependances, 11558f, Montrouge (Paris) route d'Orleans, 156., 17 octobre 1851; MC/ET/XV/2100
      Nom, qualité: (M.) Heurtaux, Louis Antoine.
      Domicile: Montrouge (Paris) avenue du Pot-au-Lait, 44.
      Nom, qualité: (M.) Dandonot, Pierre.
      Profession: marechal-ferrant, Bercy (Paris).
      Domicile: Bercy (Paris) route d'Orleans.
      Nom, qualité: (M.) Pierson, Francois.
      Profession: marchand de vin (ancien).
      Domicile: Montrouge (Paris) route d'Orleans, 156.
      Nom, qualité: (M.) Pelletier, Francois Antoine.
      Profession: jardinier, marchand de vin, Montrouge (Paris).
      Domicile: Montrouge (Paris) Grande-rue, 58.
    - Quittance aux consignations, paiement de créances sur vente de maison avec jardin, 32339f, Belleville (Paris) rue Saint-Denis, 66., 20 octobre 1851; MC/ET/XV/2100
      Intervenant 1, indirect:
      Nom, qualité: (M.) Pernelle, Pierre Louis.
      Profession: ingenieur-civil, Paris.
      Domicile: Paris (Paris) rue de Saint-Quentin, 13.
      Relations: créancier(e) de l'intervenant 3, créancier(e) de l'intervenant 4, créancier(e) de l'intervenant 6, créancier(e) de l'intervenant 7, créancier(e) de l'intervenant 9, créancier(e) de l'intervenant 10.
      Nom, qualité: (M.) Arnault, Pierre Celestin.
      Profession: directeur-de-l'hippodrome, Paris.
      Domicile: Paris (Paris) rue Basse-du-Rempart, 50.
      Relations: créancier(e) de l'intervenant 3, créancier(e) de l'intervenant 4, créancier(e) de l'intervenant 6, créancier(e) de l'intervenant 8, créancier(e) de l'intervenant 9, créancier(e) de l'intervenant 10.
      Nom, qualité: (M.) Arnault, Alphonse Francois Arnaud.
      Profession: artiste dramatique, Paris.
      Domicile: Paris (Paris) rue de Bondy, 46.
      Nom, qualité: (Mme ou Mlle) Ponsin, Elisa Foedora.
      Domicile: Paris (Paris) rue Lepelletier, 9.
      Nom, qualité: (Mme ou Mlle) Ponsin, Marie Therese Desiree.
      Domicile: Annecy (Haute-Savoie).
      Nom, qualité: (M.) Bernard, Jean-Francois.
      Nom, qualité: (M.) Ponsin, Eugene.
      Domicile: Cantagrel (bresil).
      Nom, qualité: (M.) Ponsin, Francois Alphonse.
      Domicile: Montmorency (95).
      Nom, qualité: (Mme ou Mlle) Roze, Agathe Josephine.
      Domicile: Paris (Paris) rue du Faubourg-Poissonniere, 40.
      Relations: veuve de l'intervenant 11.
      Nom, qualité: (M.) Ponsin, Theodore Prosper.
      Nom, qualité: (M.) Auboin, Claude Louis.
      Relations: adjudicataire des biens de l'intervenant 3, adjudicataire des biens de l'intervenant 4, adjudicataire des biens de l'intervenant 6, adjudicataire des biens de l'intervenant 8, adjudicataire des biens de l'intervenant 9, adjudicataire des biens de l'intervenant 10
    - Procuration acte, dépôt, representation dans les concessions de mines de cuivre et plomb, Tenes (algerie) Cap - Tenes., 20 octobre 1851; MC/ET/XV/2100
      Domicile: Pessac (Gironde) chateau du Haut-Brion.
    - Succession, notoriete., 20 octobre 1851; MC/ET/XV/2100
    - Quittance aux consignations, paiement de frais de justice sur vente de maison, 1892f sur 45265f, Paris (Paris) rue de Malte, 36., 22 octobre 1851; MC/ET/XV/2100
      Domicile: Paris (Paris) rue Hauteville, 36.
      Nom, qualité: (M.) Lemarchand.
    - Obligation, emprunt, 3000f., 22 octobre 1851; MC/ET/XV/2100
      Nom, qualité: (M.) Delavarde, Francois Theodore Marie.
      Profession: couvreur (maître), Paris.
      Domicile: Paris (Paris) rue Porte-Foin, 12.
      Nom, qualité: (M.) Sarazin, Anatole Sylvain.
      Domicile: Saint-Germain-en-Laye (Yvelines)
    - Prorogation, delai de remboursement d'emprunt, 8000f., 22 octobre 1851; MC/ET/XV/2100
      Nom, qualité: (personne morale) Sarazin (hoirs).
      Nom, qualité: (Mme ou Mlle) Foy, Marie Marguerite.
      Nom, qualité: (M.) Sarazin, Louis Didier.
      Domicile: Paris (Paris) rue Porte-Foin, 12
    - Quittance aux consignations, paiement de frais de justice sur vente de maisons (2), 1721f sur 153460f, Paris (Paris) rue Notre-Dame-de-Lorette, 48., 22 octobre 1851; MC/ET/XV/2100
      Nom, qualité: (M.) Altairac.
      Nom, qualité: (M.) Vatel.
    - Quittance aux consignations, paiement de créances sur vente de maison, 12686f, Paris (Paris) avenue de Segur, 29., 22 octobre 1851; MC/ET/XV/2100
      Nom, qualité: (M.) Liedekerke de, Honore Florent Joseph.
      Domicile: Paris (Paris) rue Saint-Guillaume, 34.
      Relations: créancier(e) de l'intervenant 6, créancier(e) de l'intervenant 8.
      Nom, qualité: (Mme ou Mlle) Beaumont, Armande Elisabeth.
      Domicile: Paris (Paris) rue du Bac, 53.
      Nom, qualité: (Mme ou Mlle) Cornier, Anne Marguerite.
      Domicile: Paris (Paris) rue Cadet, 10.
      Relations: veuve de l'intervenant 4, créancier(e) de l'intervenant 6, créancier(e) de l'intervenant 8.
      Nom, qualité: (M.) Gateau, Pierre Eutrope.
      Nom, qualité: (M.) Tabaries, Antoine.
      Domicile: Paris (Paris) rue des Martyrs, 28.
      Nom, qualité: (M.) Bobierre, Charles Yorick.
      Nom, qualité: (Mme ou Mlle) Plauques, Helene Laure.
      Nom, qualité: (M.) Sauce, Louis Theophile.
      Nom, qualité: (M.) Guyon.
    - Quittance aux consignations, paiement de frais de justice sur vente de nue-propriete de terres, 728f sur 11686f, Tilloy-les-Conty (Somme)., 23 octobre 1851; MC/ET/XV/2100
      Nom, qualité: (M.) Boistouzel d'Ormenans de.
      Nom, qualité: (M.) Villepoix de.
      Nom, qualité: (M.) Delattre.
    - Quittance aux consignations, paiement de créances sur vente de maison, 18461f sur 26143f, Batignolles-Monceaux (Paris) rue des Dames, 59., 23 octobre 1851; MC/ET/XV/2100
      Nom, qualité: (M.) Adam, Prosper.
      Profession: commissaire-de-police (ancien).
      Domicile: Beaumont-sur-Oise (Oise).
      Nom, qualité: (M.) Fremaux, Louis Ernest.
    - Quittance aux consignations, paiement de créances sur vente de maisons (2), 47553f, Bourg-la-Reine (92, suresne 92)., 23 octobre 1851; MC/ET/XV/2100
      Nom, qualité: (M.) Lemercier, Pierre Louis Guillaume.
      Profession: chef-du-contentieux-a-l'enregistrement, Paris.
      Domicile: Paris (Paris) rue de Grenelle, 39.
      Relations: créancier(e) de l'intervenant 13, créancier(e) de l'intervenant 15.
      Nom, qualité: (M.) Favre, Marie Amedee.
      Nom, qualité: (M.) Guillaume, Nicolas Armand.
      Domicile: Paris (Paris) place de la Madeleine, 6.
      Nom, qualité: (Mme ou Mlle) Olivier, Felicie Marie.
      Domicile: Rueil-Malmaison (Hauts-de-Seine).
      Relations: veuve de l'intervenant 5, créancier(e) de l'intervenant 13, créancier(e) de l'intervenant 15.
      Nom, qualité: (M.) Canuet, Nicolas Charles Antonin.
      Nom, qualité: (M.) Aubry, Jacques Louis.
      Domicile: Loches (Indre-et-Loire).
      Nom, qualité: (Mme ou Mlle) Aubry de La Boucharderie, Josephine.
      Relations: veuve de l'intervenant 8, créancier(e) de l'intervenant 13, créancier(e) de l'intervenant 15.
      Nom, qualité: (M.) Ardiet, Marie Bonaventure Edouard.
      Nom, qualité: (Mme ou Mlle) Poutier de, Marie Victoire.
      Domicile: Malans (Haute-Saône).
      Relations: veuve de l'intervenant 10, créancier(e) de l'intervenant 13, créancier(e) de l'intervenant 15.
      Nom, qualité: (M.) Lallemand de, Anne Baptiste Joseph Augustin.
      Nom, qualité: (Mme ou Mlle) Poutier de, Marie Therese Sophie.
      Domicile: Besancon (Doubs).
      Nom, qualité: (M.) Lepailleur, Louis Barthelemy.
      Domicile: Neuilly (Paris) Ternes (les).
      Nom, qualité: (Mme ou Mlle) Barbaud, Francoise.
      Relations: épouse de l'intervenant 14.
      Intervenant 14, indirect:
      Nom, qualité: (M.) Bobierre, Yorick.
      Nom, qualité: (Mme ou Mlle) Planque, Helene Laure.
      Relations: veuve de l'intervenant 16, épouse de l'intervenant 17.
      Intervenant 16, indirect:
      Nom, qualité: (M.) Sauce, Louis Theodore.
      Relations: consignataire(s) de l'intervenant 19, consignataire(s) de l'intervenant 20.
      Nom, qualité: (M.) Perdereaux, Auguste Narcisse.
      Domicile: Bercy (Paris).
      Relations: adjudicataire des biens de l'intervenant 13, adjudicataire des biens de l'intervenant 15.
      Intervenant 20, indirect:
      Nom, qualité: (M.) Guillaume, Mathurin.
      Profession: négociant-en-epicerie, Suresnes (Hauts-de-Seine).
      Domicile: Suresnes (Hauts-de-Seine) place Henri-Quatre.
      Relations: adjudicataire des biens de l'intervenant 13, adjudicataire des biens de l'intervenant 15
    - Quittance aux consignations, paiement de frais de justice sur vente de maison, 1119f sur 553355f, Paris (Paris) boulevard Poissonniere, 24., 23 octobre 1851; MC/ET/XV/2100
      Nom, qualité: (M.) Berquin.
      Nom, qualité: (M.) Delamarre.
    - Autorisation, paiement de 26000f prix d'adjudication d'un terrain, Neuilly-sur-Seine (Hauts-de-Seine) Clos-Pasteur., 24 octobre 1851; MC/ET/XV/2100
      Nom, qualité: (Mme ou Mlle) Leiderer, Josephine.
    - Quittance aux consignations, paiement de créances sur vente de propriété, 17161f sur 46407f, Bercy (Paris)., 24 octobre 1851; MC/ET/XV/2100
      Nom, qualité: (M.) Leroy, Pierre Frederic.
      Domicile: Paris (Paris) rue Neuve-St-Francois.
      Nom, qualité: (M.) Bidault, Antoine Adrien.
      Nom, qualité: (M.) Petit.
    - Transport, créance, 2350f., 24 octobre 1851; MC/ET/XV/2100
      Nom, qualité: (Mme ou Mlle) Dagneau, Marguerite.
      Profession: marchande-de-parapluies, Paris.
      Domicile: Paris (Paris) quai de Greve, 64.
      Nom, qualité: (M.) Lespinasse, Charles.
      Nom, qualité: (M.) Dupuy, Bernard.
      Nom, qualité: (M.) Brunet, Jean.
      Profession: marchand-de-parapluies, Paris.
      Domicile: Paris (Paris) rue Saint-Honore, 345
    - Quittance aux consignations, paiement de frais de justice, 446f., 27 octobre 1851; MC/ET/XV/2100
      Nom, qualité: (M.) Duparc, Paul Amedee.
      Domicile: Paris (Paris) rue Neuve-des-Petits-Champs, 50.
    - Mariage., 27 octobre 1851; MC/ET/XV/2100
      Nom, qualité: (M.) Hadancourt, Jules Victor.
      Profession: ouvrier-en-vernis, Paris.
      Nom, qualité: (M.) Hadancourt, Henri Marie.
      Nom, qualité: (Mme ou Mlle) Remolu, Louise Henriette.
      Domicile: Paris (Paris) rue Saint-Honore, 40.
      Nom, qualité: (M.) Remolu, Jean Louis Prosper.
      Domicile: Paris (Paris) rue du Faubourg-St-Denis, 80
    - Arrangement de famille, remise de 300f et de differents objets mobiliers., 27 octobre 1851; MC/ET/XV/2100
      Nom, qualité: (M.) Marchand, Charles Francois.
      Profession: secrétaire-de-justice-de-paix, Paris.
      Domicile: Paris (Paris) place Saint-Jean, 12.
      Nom, qualité: (Mme ou Mlle) Vingne, Catherine.
      Nom, qualité: (Mme ou Mlle) Vingne, Henriette Elisa.
      Domicile: Paris (Paris) impasse des Peintres, 5.
      Relations: fille naturelle de l'intervenant 2, épouse de l'intervenant 4.
      Nom, qualité: (M.) Piesvaux, Pierre Marie.
      Profession: cordonnier, Paris.
      Domicile: Paris (Paris) impasse des Peintres, 5
    - Succession, dépôt de pieces., 27 octobre 1851; MC/ET/XV/2100
      Nom, qualité: (M.) Von Den Steenhoff, Georg.
      Domicile: Hambourg (allemagne)
    - Quittance aux consignations, paiement de succession, 4181f., 28 octobre 1851; MC/ET/XV/2100
      Nom, qualité: (Mme ou Mlle) Daloz, Marie Sophie Adelaide.
      Domicile: Paris (Paris) rue Neuve-des-Mathurins, 33.
      Relations: veuve de l'intervenant 2, héritier de l'intervenant 2.
      Nom, qualité: (M.) Vallee, Michel Francois Bazile.
      Nom, qualité: (M.) Poisson, Jules Edouard.
      Domicile: Paris (Paris) rue Vivienne, 12.
      Nom, qualité: (M.) Vallee, Ernest Simon Marie.
      Domicile: Paris (Paris) place des Petits-Peres, 9.
    - Succession, inventaire apres décès., 30 octobre 1851; MC/ET/XV/2100
      Nom, qualité: (Mme ou Mlle) Herard, Angelique Madeleine Francoise.
      Domicile: Petite-Villette (la) (Paris) rue Droin-Quintaine, 14.
      Nom, qualité: (M.) Lacroix, Claude.
    - Quittance aux consignations, paiement de frais de justice et d'attribution sur vente de terrain, 2762f sur 36805f, Paris (Paris) boulevard des Filles-du-Calvaire, 26., 30 octobre 1851; MC/ET/XV/2100
      Nom, qualité: (M.) Aviat, Joseph Charles.
      Domicile: Paris (Paris) rue Rougemont, 6.
      Nom, qualité: (M.) Laville, Jean Baptiste.
      Domicile: Paris (Paris) rue Simon-Lefranc, 8.
      Relations: créancier(e) de l'intervenant 3, adjudicataire des biens de l'intervenant 3.
    - Proces verbal de defaut, comparution pour remise de titres de propriété de terrain, Paris (Paris) boulevard des Filles-du-Calvaire, 26., 30 octobre 1851; MC/ET/XV/2100
      Nom, qualité: (M.) Borniche, Charles Joseph.
      Domicile: Paris (Paris) rue Pigalle, 20
    - Quittance aux consignations, paiement de frais de justice sur vente de maison, 8751f sur 128170f, Paris (Paris) rue de Provence, 7 Bis., 30 octobre 1851; MC/ET/XV/2100
      Nom, qualité: (M.) Rogelin
    - Mainlevee d'opposition., 30 octobre 1851; MC/ET/XV/2100
      Nom, qualité: (M.) Cartier-Liegrois
    - Quittance aux consignations, paiement de maison de campagne, 9237f, Seine-Port (Seine-et-Marne) Maison-Yvart., 31 octobre 1851; MC/ET/XV/2100
      Nom, qualité: (M.) Mitivie, Jean Etienne Francois.
      Domicile: Paris (Paris) rue de Buffon, 23.
      Nom, qualité: (M.) Anceau, Eugene Victor.
      Domicile: Paris (Paris) boulevard Beaumarchais, 37.
    - Quittance aux consignations, paiement de créances sur expropriation de maison, 85964f sur 97834f, Paris (Paris) rue Saint-Thomas-du-Louvre, 14., 31 octobre 1851; MC/ET/XV/2100
      Nom, qualité: (Mme ou Mlle) Morant, Marie Josephine Caroline.
      Domicile: Amiens (Somme).
      Relations: épouse de l'intervenant 2, créancier(e) de l'intervenant 8.
      Nom, qualité: (M.) Guenard, Alexis Andre.
      Nom, qualité: (M.) Vuel, Jacques.
      Domicile: Paris (Paris) Hospice des Petits-Menages.
      Nom, qualité: (Mme ou Mlle) Pajot, Alexandrine Marie Denise.
      Domicile: Paris (Paris) rue du Petit-Bourbon-St-Sulpice, 2.
      Nom, qualité: (M.) Pollissard, Adrien Edme.
      Nom, qualité: (M.) Lambert, Louis Mathieu.
      Profession: docteur-en-medecine, Sens (Yonne).
      Nom, qualité: (M.) Lefievre, Toussaint Francois.
      Domicile: Paris (Paris) rue de Grenelle, 33.
      Nom, qualité: (M.) Marchand, Jean Baptiste.
      Domicile: Paris (Paris) rue de l'Universite, 65.
      Relations: acheteur de l'intervenant 8
  - Minutes. 1851, novembre, novembre 1851; MC/ET/XV/2101
    - Quittance aux consignations, paiement de créances et d'expropriation de terrain, 2a, 3117f, Vaugirard (Paris) Haut-Mays., 4 novembre 1851; MC/ET/XV/2101
      Nom, qualité: (M.) Petit, Adrien Jean Baptiste.
      Profession: menuisier, Versailles (Yvelines).
      Relations: créancier(e) de l'intervenant 2, créancier(e) de l'intervenant 4, créancier(e) de l'intervenant 5, créancier(e) de l'intervenant 6.
      Nom, qualité: (Mme ou Mlle) Gobet, Sophie Agathe.
      Domicile: Vaugirard (Paris) Plaisance.
      Nom, qualité: (M.) Aube, Louis.
      Nom, qualité: (M.) Aube, Louis Marie.
      Profession: marchand-de-volailles, Saint-Lubin-de-la-Haye (Eure-et-Loir).
      Domicile: Saint-Lubin-de-la-Haye (Eure-et-Loir).
      Nom, qualité: (Mme ou Mlle) Aube, Celestine Julienne.
      Nom, qualité: (Mme ou Mlle) Aube, Sophie.
      Domicile: Marolles-les-Buis (Eure-et-Loir).
      Nom, qualité: (M.) Laine, Nicolas.
      Profession: cultivateur, Marolles-les-Buis (Eure-et-Loir).
      Relations: acheteur de l'intervenant 2, acheteur de l'intervenant 4, acheteur de l'intervenant 5, acheteur de l'intervenant 6
    - Procuration acte, prise de possession de succession., 4 novembre 1851; MC/ET/XV/2101
      Nom, qualité: (M.) Des Acres de L'Aigle, Victor Louis Arthur.
      Domicile: Paris (Paris) rue d'Aguesseau, 18.
      Relations: héritier de l'intervenant 2, fils de l'intervenant 2.
      Nom, qualité: (M.) Des Acres, Louis Esperance (marquis, Aigle (l')), Aigle (l').
      Nom, qualité: (M.) Bousquet, Louis Auguste.
      Domicile: Paris (Paris) rue de Seine, 60
    - Vente, part et portion dans une maison et piece de vigne, 100f, Belmont-sur-Rance (Aveyron)., 5 novembre 1851; MC/ET/XV/2101
      Nom, qualité: (M.) Tuffou, Joseph.
      Profession: valet-de-chambre, Paris.
      Nom, qualité: (M.) Tuffou, Antoine.